臺灣高等法院臺中分院刑事判決　　　　 96年度上訴字第390號
上　訴　人
即　被　告　乙○○
上列上訴人因偽造文書案件，不服臺灣彰化地方法院94年度自字
第12號中華民國95年11月27日第一審判決，提起上訴，本院判決
如下：
    主  文
上訴駁回。
乙○○緩刑肆年。
    事實及理由
一、本案經本院審理結果，認第一審認事用法及量刑均無不當，
    應予維持，並引用第一審判決書記載之事實、證據及理由（
    如附件，惟原判決第七頁第一行至第五行關於「是核被告乙
    ○○所為，係犯刑法第二百十六條、第二百十條之行使偽造
    私文書罪、第二百十四條之使公務員登載不實罪。被告偽造
    『甲○○』、『丙○○』印章、印文及署押之行為，為偽造
    私文書之部分行為；偽造私文書之低度行為，復為行使偽造
    私文書之高度行為所吸收，均不另論科。」記載之後，應補
    充增列：「被告先後多次行使偽造私文書及使公務員登載不
    實之犯行，均各時間緊接，各觸犯構成要件相同之罪名，顯
    各係基於概括犯意反覆為之，均為連續犯，應分別依修正前
    刑法第五十六條連續犯之規定論以一罪，並均加重其刑。被
    告所犯上開連續行使偽造私文書及連續使公務員登載不實二
    罪間，具有方法、結果之牽連關係，應依修正前刑法第五十
    五條牽連犯之規定，從一重之連續行使偽造私文書罪處斷。
    」）。
二、上訴人即被告乙○○（下稱被告）對於犯罪事實均坦白承認
    ，上訴意旨認原審量刑過重，請求從輕量刑云云。惟被告在
    本院未提出其他有利之證據，其上訴為無理由，應予駁回。
三、按被告未曾因故意犯罪受有期徒刑以上刑之宣告，有臺灣高
    等法院被告前案紀錄表附卷可稽，被告因失慮觸犯刑罰，犯
    罪情節及造成之危害尚非嚴重，被告於原審判決之後已與自
    訴人甲○○、丙○○達成和解，自訴人甲○○、丙○○並表
    示願意原諒被告，業據自訴代理人楊振裕律師於本院陳明在
    卷（見本院卷第四七頁背面），並有和解契約書一件附卷可
    稽（見本院卷第四九、五０頁）。本院斟酌上情，認被告經
    此教訓，應知所警惕，當無再犯之虞，本院認被告所受本案
    刑之宣告，以暫不執行為適當，爰併予宣告緩刑四年，以勵
    自新。又被告行為後，刑法第七十四條關於緩刑之規定，於
    九十四年二月二日修正公布，並於九十五年七月一日施行，
    然被告犯罪在新法施行前，新法施行後，緩刑之宣告，應適
    用新法第七十四條之規定（最高法院九十五年五月二十三日
    第八次刑事庭會議決議第七點參照），自不生新舊法比較之
    問題，應逕依修正後之刑法七十四條第一項第一款宣告之，
    附此敘明。
據上論斷，應依刑事訴訟法第三百六十八條、第三百七十三條，
刑法第七十四條第一項第一款，判決如主文。
本案經檢察官丁○○到庭執行職務。
中　　華　　民　　國　　96　　年　　7 　　月　　12　　日
            刑事第十一庭　審判長法　官　陳　朱　貴
                                法　官　何  志  通
                                法　官　胡　文　傑
上列正本證明與原本無異。
如不服本判決應於收受送達後十日內向本院提出上訴書狀，其未
敘述上訴之理由者並得於提起上訴後十日內向本院補提理由書（
均須按他造當事人之人數附繕本）。
                                書記官  陳　文  琴
中　　華　　民　　國　　96　　年　　7 　　月　　12　　日
